臺灣新竹地方法院刑事裁定
111年度聲字第1148號
聲  請  人
即  被  告  陳郁文


上列聲請人即被告因傷害等案件（111年度訴字第440號），聲請
交付法庭錄音光碟，本院裁定如下：
    主  文
聲請駁回。
    理  由
一、聲請意旨略以：聲請人即被告陳郁文（下稱聲請人）因傷害
    等案件，前經本院以111年度訴字第440號受理中，並於111
    年8月18日進行準備程序，而於該期日中，告訴人經法官詢
    問有無意願和解時答「無意願，因為被告『誣告』他背信罪、
    強制罪…」云云，事情未經證實前，告訴人即濫行指摘，公
    然毀損他人名譽，爰依法院組織法第90條之1第1項及法庭錄
    音錄影及其利用保存辦法第8條規定聲請交付上開期日之法
    庭錄音光碟等語。
二、按法院組織法第90條之1第1項前段規定：「當事人及依法得
    聲請閱覽卷宗之人，因主張或維護其法律上利益，得於開庭
    翌日起至裁判確定後6個月內，繳納費用聲請法院許可交付
    法庭錄音或錄影內容」，又法庭錄音錄影及其利用保存辦法
    第8條第1項規定：「當事人及依法得聲請閱覽卷宗之人，因
    主張或維護其法律上利益，聲請交付法庭錄音或錄影內容時
    ，應敘明理由，由法院為許可與否之裁定」，是依法院組織
    法第90條之1第1項前段及法庭錄音錄影及其利用保存辦法第
    8條第1項之規定，當事人及依法得聲請之人聲請交付法庭錄
    音或錄影內容光碟時，應敘明「因主張或維護其法律上利益
    」之理由，由法院為許可與否之裁定，並非當事人及依法得
    聲請之人聲請交付法庭錄音光碟，法院無須審酌即應照准。
    是倘聲請人依前開規定聲請法院交付錄音光碟，法院仍有就
    聲請人所敘明「因主張或維護其法律上利益」之理由，就具
    體個案審酌其聲請交付錄音光碟之關聯性，而為許可與否之
    裁定。
三、經查，聲請人前因傷害等案件，經本院於111年9月29日以11
    1年度訴字第440號判決判處拘役20日、罰金新臺幣6,000元
    在案，此有臺灣高等法院被告前案紀錄表1份（見本院卷第7
    頁至第9頁）附卷憑參，是聲請人為該案件之被告，固屬上
    開法院組織法第90條之1第1項前段規定之聲請權人，然依其
    釋明之聲請目的，聲請人似非為主張或維護自己於上開傷害
    等案件之法律上利益，且依聲請人說明之狀況，告訴人斯時
    應僅在回應無意願參與調解或和解之原因，並斟酌將來如其
    他案件之受理單位認有必要，亦得依相關法律規定向本院調
    取，是為衡平保護第三人個人資料、取得訴訟資料之平等性
    及聲請人所欲主張、維護之法律上利益，尚難認其聲請有其
    必要性，是聲請人本案聲請礙難准許，應予駁回。
據上論斷，依刑事訴訟法第220條，裁定如主文。　　
中　　華　　民　　國　　111 　年　　10　　月　　20　　日
                      刑事第八庭審判長法  官  楊數盈
                                      法  官  崔恩寧
                                      法  官  江宜穎
以上正本證明與原本無異。
如不服本裁定，應於裁定送達後5日內向本院提出抗告狀。
中　　華　　民　　國　　111 　年　　10　　月　　20　　日
                                      書記官  蕭妙如